【裁判字號】    97,交抗,60
【裁判日期】    970320
【裁判案由】    聲明異議
【裁判全文】
臺灣高等法院臺南分院交通事件裁定     97年度交抗字第60號
抗  告  人
即受處分人  甲○○
上列抗告人因違反道路交通管理處罰條例案件，不服臺灣臺南地
方法院，中華民國96年12月28日所為裁定（96年度交聲字第537
號），提起抗告，本院裁定如下：
    主  文
原裁定撤銷，發回臺灣臺南地方法院更為裁定。
    理  由
一、抗告意旨略以：
(一)、按測速器所測出之車速應準確，才能據以判定車輛是否超速
    ，本案所謂車輛超速，桃園縣政府警察局所依據之測速器，
    其準確性，警政署日前已不予採信，則該測速器所測之結果
    ，應屬無效。
(二)、車輛駕駛人是何人，應由警政單位提出照片查證，不應強令
    抗告人提出業已遺失的久遠2年前維修證明。故提起本件抗
    告，請撤銷原裁定云云。
二、按行車速度，依標誌或標線之規定，道路交通安全規則第九
    十三條第一項定有明文；次按汽車駕駛人，行車速度，超過
    規定之最高時速，處新臺幣一千二百元以上二千四百元以下
    罰鍰；又汽車駕駛人有第四十條之情形者，除依原條款處罰
    鍰外，並記違規點數一點，道路交通管理處罰條例第四十條
    第一項前段及第六十三條第一項第一款亦分別定有明文。
三、原裁定雖以：異議人（即本件抗告人）於94年8月20日下午1
    2時8分，在桃園縣觀音鄉○○路○段，駕駛其所有車牌號碼
    3590-GJ自小客車，有行車速度超過規定之最高時速未滿20
    公里之違規行為，除有桃園縣政府警察局94年9月14日桃警
    交相字第D00000000號舉發違反道路交通管理事件通知單1紙
    附卷可參外，並有該警察局96年7月9日桃警交字第09600672
    84號函檢送照片2張在卷可憑，堪信為真實。異議人上開超
    速之違規事實雖可認定，然移送機關並未依照行政罰法第5
    條之新舊法比較規定，適用有利於行為人即裁處時之道路交
    通管理處罰條例第40條之規定，及同時參酌現行之違反道路
    交通管理事件統一裁罰基準表之相關內容，而貿然引用違規
    行為發生時之同條例第40條第1項之規定，並參酌違規發生
    時之違反道路交通管理事件統一裁罰基準表之相關內容，裁
    處異議人罰鍰2,400元，此項裁罰經核亦非適當，故撤銷原
    裁處之處分。然如前述，異議人之上開違規行為係違反道路
    交通管理處罰條例第40條行車速度超過規定之最高速限之處
    罰規定，則無疑問，故仍應依照移送機關裁處時之同條例第
    40條之規定，並參酌移送機關裁處時違反道路交通管理事件
    統一裁罰基準表之相關內容，另為異議人2200元罰鍰之處分
    ，固非無據。
四、惟查：本件係針對超速之處罰，則受處分人是否確有超速，
    攸關處罰條款之適用，而本件超速之依據為道路照相桿自動
    測速照相所拍照之照片，照片上固有時速75公里之記載，然
    舉發機關所使用儀器是否確經檢驗機關檢驗合格？遍查卷內
    資料並無任何「檢驗合格證書」相關資料可資查證，則此部
    分證據攸關抗告人究竟所主張測速照相設備是否檢驗合格？
    是否有發生故障情事？抗告人是否果有前揭所述超速行駛之
    違規行為情事。原審未向原舉發機關調閱審認明白，即遽予
    認定，尚有未洽，抗告意旨執以指摘為有理由，應予撤銷發
    回另為適當之裁定。
據上論斷，應依道路交通案件處理辦法第26條，刑事訴訟法第41
3條前段，裁定如主文。
中    華    民    國    97    年    3     月    20    日
                  刑事第三庭    審判長法  官    陳義仲
                                      法  官    蘇清水
                                      法  官    宋明蒼
以上正本證明與原本無異。
不得再抗告。
                                      書記官    翁心欣
中    華    民    國    97    年    3     月    20    日


司法院資訊處製作；財團法人民間司法改革基金會備份。
